臺灣桃園地方法院刑事判決　　　　　　　95年度訴字第2839號
公　訴　人　臺灣桃園地方法院檢察署檢察官
被　　　告　甲○○
　　　　　　　　　　　弄16號.
上列被告因公共危險等案件，經檢察官提起公訴（95年度偵字第
16314 號），被告於本院準備程序進行中，就被訴事實為有罪之
陳述，經本院告知簡式審判程序意旨，並聽取公訴人及被告之意
見後，本院合議庭裁定由受命法官獨任依簡式審判程序審理，本
院判決如下：
    主  文
甲○○放火燒燬自己所有車牌號碼PCT- 796號重型機車座墊，致
生公共危險，處有期徒刑參月，如易科罰金，以新台幣壹仟元折
算壹日。又傷害人之身體，處拘役伍拾日，如易科罰金，以新台
幣壹仟元折算壹日，扣案玻璃製煙灰缸壹個沒收。
    事  實
一、甲○○因心情不佳，竟萌生放火燒燬自己所有物品之犯意，
    於民國95年7 月17日13時40分許，將其所有停放在桃園縣楊
    梅鎮「新加坡社區」內即桃園縣楊梅鎮○○街54號1 樓騎樓
    前道路機車停車格，車牌號碼PCT- 796號之重型機車，先潑
    灑汽油在該機車座墊後，再以其所有之打火機1 個（未扣案
    ）點燃其所有上開機車座墊，使該座墊遭火焚燒損壞而達於
    不堪使用之程度，致生公共危險。嗣甲○○並持西瓜刀1 把
    ，在社區中胡亂揮舞，該社區警衛陳信全據報前往查看，適
    遇住居於同社區民眾邱顯鈞，並見甲○○已先返回其母親位
    於桃園縣楊梅鎮○○里○○街54號2 樓（警詢筆錄誤載為同
    街56號2 樓）住處睡覺，兩人乃一起前往甲○○之前所站上
    址停車格查看，見前述機車座墊起火，遂與附近住戶一起滅
    火，警衛陳信全並打電話報警，轄區桃園縣政府警察局楊梅
    分局上湖派出所制服警員乙○○獲報，於同日13時55分許趕
    往現場未發現甲○○，旋與陳信全、邱顯鈞一起前往甲○○
    之母親上址住處，當時甲○○在房內睡覺，乙○○叫醒甲○
    ○後要求其前往派出所協助調查，甲○○不從不起床，乙○
    ○遂與社區警衛陳信全欲拉起甲○○。此時，甲○○明知乙
    ○○係依法執行職務之公務員，竟基於妨害公務以及傷害他
    人身體之犯意，猝然拿起其所有玻璃製煙灰缸1 個砸向乙○
    ○頭部、臉部，致乙○○受有臉部、頭皮挫傷等傷害（另毀
    損乙○○眼鏡部分未據告訴及起訴），以此方式對於依法執
    行職務之警員乙○○施以強暴。嗣經員警乙○○與在場社區
    警衛陳信全合力始將其逮捕，並扣得其所有用以攻擊員警乙
    ○○之玻璃製煙灰缸1 個。
二、案經乙○○訴由桃園縣政府警察局楊梅分局報告臺灣桃園地
    方法院檢察署檢察官偵查起訴。
    理  由
一、程序部分：本件被告甲○○所犯係死刑、無期徒刑或最輕本
    刑為3 年以上有期徒刑以外之罪，其於準備程序中就被訴事
    實為有罪之陳述，經本院告知簡式審判程序之旨，並聽取當
    事人意見後，經本院合議庭依刑事訴訟法第273 條之1 第1
    項規定裁定由受命法官獨任進行簡式審判程序，合先敘明。
二、訊據被告甲○○對於上開事實，於本院審理時坦認在卷。且
    ：
(一)被告點火燒燬上開其所有機車座墊之事實，業據被告於警詢
    、偵訊及本院審理時供明在卷，核與目擊證人即社區居民邱
    顯鈞於警詢時指陳情節相符（見本院卷第10頁）。且有上述
    機車遭點火燃燒照片2 張附卷足憑（見偵查卷第19頁）。又
    被告既係智識成熟之成年人，其對於上揭機車座墊潑灑汽油
    後，屬易燃物，且該等易燃物一遇火焚燒，將迅速損壞而達
    於不堪使用之燒燬程度等節，應有所認識與預見，詎被告逕
    行點火焚燒該等物品，自堪認其當時在主觀上確有放火燒燬
    該物品之故意。而車牌號碼PCT- 796號之重型機車被告是所
    有乙節，亦有車籍作業系統- 查詢認可資料、車號查詢重型
    機車車籍資料表在卷足按（該資料偵查卷未編頁碼、本院卷
    第12頁），足見被告燒燬者係自己所有之物，可堪認定。
(二)被告妨害公務以及傷害員警乙○○身體之事實，核與告訴人
    乙○○於警詢、目擊證人邱顯鈞及陳信全於警詢時指證情結
    相符（見偵查卷第第10、11、32頁、本院卷第10頁）。並有
    被告所有供攻擊員警所用之玻璃製煙灰缸1 個扣案足憑。而
    告訴人即員警乙○○因遭被告持玻璃製煙灰缸攻擊致受有臉
    部、頭皮挫傷等傷害，亦有天成醫院診斷證明書乙紙存卷可
    證（見偵查卷第13頁）。另告訴人乙○○當時係服警員備勤
    勤務乙情，亦有勤務分配表、員警出入登記簿各1 份附卷可
    稽（見偵查卷第15、16頁）。而刑法第135 條之妨害公務罪
    ，所稱之「強暴」，係指一切有形之物理力之行使而言，不
    問其係對人或對物為之，均包括在內。查員警乙○○為要求
    被告回所協助調查，並避免繼續有何危害之發生，自屬依法
    執行警察職務之行為，被告竟持玻璃製煙灰缸對之攻擊，對
    依法執行職務之警員乙○○施以強暴，是其有妨害公務之犯
    意及行為，至為灼然。
(三)被告之姊李文芳及姊夫廖水良於本院辯論終結後，另具狀聲
    請擔任輔佐人，並以被告於94年11月間參加其伯母葬禮後，
    遽然性情大變，不與人交談，整天將其關在其房間內，並常
    獨自1 人在房間內喃喃自語，且無法工作，其精神狀況已陷
    入心智障礙狀態中，聲請將被告送精神鑑定云云，經本院請
    書記官與其聯絡，提出被告之相關就醫資料過院參辦，惟輔
    佐人經由其友人表示無相關就醫資料可提供等情，亦有本院
    刑事案件電話紀錄查詢表在卷足憑。再者，佐以其於警詢及
    檢察官訊問時對所詢事項均能理解無誤，回答亦能切中問題
    ，顯見被告案發時並無精神障礙或其他心智缺陷，致不能辨
    識其行為違法或欠缺依其辨識而行為或顯著減低之情狀；雖
    被告於本院審理時對於回答問題時之速度較為遲緩，惟尚能
    理解詢問問題，並提出答辯，則被告就外界事務並無缺乏知
    覺理會及判斷作用。且苟如輔佐人所稱被告之精神狀況，已
    達心智障礙狀態，則為何迄今長達約1 年6 月有餘，均未將
    被告送醫診療？故本院認無證據證明被告行為時已有精神障
    礙或其他心智缺陷，致不能辨識其行為違法或欠缺依其辨識
    而行為或顯著減低之情狀，本院認無將被告送鑑定之必要，
    附此敘明。綜上，本件事證明確，被告犯行洵堪認定。
三、核被告所為，係犯刑法第175條第2項之放火燒燬自己所有物
    品罪、同法第135 條第1 項之妨害公務罪及同法第277 條第
    1 項之普通傷害罪。被告所犯之所犯妨害公務罪及普通傷害
    罪間，為一行為觸犯數罪名，屬想像競合，應從一重之普通
    傷害罪處斷。被告所犯放火燒燬自己所有物品罪、普通傷害
    罪兩罪間，犯意各別，行為互殊，且犯罪構成要件不同，應
    予分論併罰。爰審酌被告僅因心情不佳，不思適當情緒控管
    紓解，反以放火燒燬自己物品之方式發洩心中怨懟，非但無
    濟於事，更嚴重威脅上開社區住戶安全，惟本件實際上造成
    之危險程度非鉅，且出手攻擊執行勤務之告訴人，惟犯罪後
    坦認犯行等一切情狀，分別量處如主文所示之刑，並諭知易
    科罰金之折算標準，以資懲儆。扣案玻璃製煙灰缸1 個，係
    被告所有供犯罪所用之物，業據被告於警詢及偵審中供明在
    卷，應依法宣告沒收。至如事實欄所載被告持以點火之打火
    機1 個，雖係被告所有供犯罪所用之物，已遭其丟棄未扣案
    ，業據其供明在卷，復無積極事證足資證明該打火機目前仍
    然存在，且非違禁物；另扣案西瓜刀1 支，雖係被告所有之
    物，惟無證據證明係供本件犯罪所用之物，爰均不予宣告沒
    收附此敘明。
據上論斷，應依刑事訴訟法第273 條之1 第1 項、第299 條第1
項前段，刑法第135 條第1 項、第175 條第2 項、第277 條第1
項、第55條、第41條第1 項前段，刑法施行法第1 條之1 第1項
、第2 項前段，判決如主文。
本案經檢察官郝中興到庭執行職務。
中　　華　　民　　國　　96　　年　　5 　　月　　11　　日
                  刑事第五庭    法　官　邱滋杉
以上正本證明與原本無異。
如不服本判決，應於送達後10日內，向本院提出上訴狀。
                                書記官　邱仲騏
中　　華　　民　　國　　96　　年　　5 　　月　　11　　日
附錄本案論罪科刑法條全文：
刑法第135條
對於公務員依法執行職務時，施強暴脅迫者，處三年以下有期徒
刑、拘役或三百元以下罰金。
意圖使公務員執行一定之職務或妨害其依法執行一定之職務或使
公務員辭職，而施強暴脅迫者，亦同。
犯前二項之罪，因而致公務員於死者，處無期徒刑或七年以上有
期徒刑；致重傷者，處三年以上、十年以下有期徒刑。
刑法第175 條第2項：
放火燒燬前二條以外之自己所有物，致生公共危險者，處3 年以
下有期徒刑。
刑法第277條
傷害人之身體或健康者，處三年以下有期徒刑、拘役或一千元以
下罰金。
犯前項之罪因而致人於死者，處無期徒刑或七年以上有期徒刑；
致重傷者，處三年以上十年以下有期徒刑。
